臺灣高等法院高雄分院刑事裁定　　　　　100年度抗字第267號
抗告人即
再審聲請人　陳美伶
上列抗告人因聲請再審案件，不服臺灣高雄地方法院中華民國10
0 年10月13日裁定（100 年度聲再字第32號），提起抗告，本院
裁定如下：
    主  文
抗告駁回。
    理  由
一、本件抗告意旨略以：抗告人為精神障礙者，領有身心障礙手
    冊，抗告人長期在茂德診所及凱旋醫院就醫，精神狀況不穩
    定，請再審給抗告人一個機會，抗告人因前任本館里的兒子
    娶媳婦而當招待，為買到適宜之耳環，在店家急著想找鏡子
    ，沒有竊盜之企圖云云。
二、經查：
  (一)抗告人於原確定判決即原審法院99年度審簡字第3657號竊盜
    案件審理中，即抗辯其罹患精神疾病乙情，原審法院乃將抗
    告人送請財團法人私立高雄醫學大學附設中和紀念醫院精神
    鑑定，結果認為：陳員（即抗告人）在精神醫學上診斷為雙
    極性疾患，有長期失眠、憂鬱的情形，並未有幻聽妄想等嚴
    重精神病症狀，心理衡鑑顯示陳員智力程度屬於中下的智能
    水準，犯行屬情節輕微，危害性較小之案件，鑑定人判定其
    涉案當時，其辨識行為違法或依其辨識而行為之能力並未顯
    著減低等語，有該醫院99年8 月6 日高醫附行字第09900031
    97號函附鑑定報告1 份在卷可稽；故原審法院認為尚無從認
    定抗告人行為時因精神障礙，致不能辨識其行為違法或欠缺
    依其辨識而行為之能力，或因此致其辨識行為違法或依其辨
    識而行為之能力，顯著減低等情形，自不能依刑法第19條之
    規定，減輕或免除其刑等情，已經原判決敘明甚詳，有上開
    確定判決影本附卷足憑。準此，抗告人係就原確定判決業已
    調查並審酌之證據，再事爭執，其所提出關於抗告人有精神
    障礙之診斷證明書、醫療費用收據等文書均非屬判決前未經
    發現，不及調查斟酌，至其後始行發現之新證據。
  (二)抗告人另提出診斷證明書4 張，以證明其於98年8 月21日曾
    接受椎間盤切除等手術，迄至100 年1 月4 日仍接受復健治
    療等情。惟抗告人腰椎開刀係發生於原審法院99年9 月27日
    判決之前，上開證據並非抗告人於判決前未經發現不及調查
    ，判決後始行發現之證據；且與判斷抗告人有無於原確定判
    決所載之99年1 月9 日15時50分許，在高雄市三民區○○○
    路145 號寶雅國際股份有限公司大昌分公司一樓飾品區，竊
    取耳環一對，並無直接關係，不足以動搖原確定判決。
  (三)本件抗告人提出之證據，均非於事實審判決前已經存在，為
    法院、當事人所不知，事後方行發見者，且不足以動搖原確
    定判決，即不具「嶄新性」及「顯然性」，自非「新證據」
    。
三、綜上所述，本件再審之聲請，核與刑事訴訟法第420 條第1
    項所定之要件不符，其聲請再審，並無理由，原裁定諭知駁
    回，並無不合。抗告人仍執前詞，指摘原裁定不當，為無理
    由，其抗告應予駁回。
四、據上論結，應依刑事訴訟法第412 條，裁定如主文。
中    華    民    國  100     年    11    月    9     日
                 刑事第九庭     審判長法  官  莊秋桃
                                      法  官  田平安
                                      法  官  范惠瑩
以上正本與原本無異。
本件不得再抗告。
中    華    民    國  100     年    11    月    9     日
                                  書  記  官  戴育婷